臺灣新竹地方法院刑事判決　　　　　　　94年度訴緝字第34號
公　訴　人　臺灣新竹地方法院檢察署檢察官
被　　　告　甲○○
上列被告因違反毒品危害防制條例案件，經檢察官提起公訴（94
年度毒偵字第423號），本院依簡式審判程序判決如下：
   主  文
甲○○連續施用第一級毒品，累犯，處有期徒刑捌月，扣案之第
一級毒品海洛因壹包（淨重壹點伍公克）沒收銷燬之，包裝袋壹
個沒收；又連續施用第二級毒品，累犯，處有期徒刑柒月，扣案
之第二級毒品安非他命肆包（毛重共計壹零柒點柒貳公克）沒收
銷燬之。應執行有期徒刑壹年貳月，扣案之第一級毒品海洛因壹
包（淨重壹點伍公克）及第二級毒品安非他命肆包（毛重共計壹
零柒點柒貳公克）沒收銷燬之，包裝袋壹個沒收。
   事  實
一、甲○○前曾因違反毒品危害防制條例案件，經本院以88年度
    毒聲字第2208號裁定送觀察、勒戒後，認有繼續施用毒品傾
    向，再經本院以89年度毒聲字第26號裁定令入戒治處所強制
    戒治，嗣因戒治成效經評定為良好，經本院以89年度毒聲字
    第1389號裁定停止戒治並付保護管束，於民國90年1月6日保
    護管束期滿，視為戒治執行完畢，由台灣新竹地方法院檢察
    署檢察官於同年2月16日以90年度戒毒偵字第35號為不起訴
    處分確定，嗣復因施用第二級毒品安非他命案件，經本院以
    91年度毒聲字第755號裁定令入戒治處所強制戒治，於92年
    12月31日戒治期滿執行完畢，並經本院於92年1月28日以91
    年度易字第592號判處有期徒刑4月，於93年4月30日執行完
    畢。詎仍不知悔改，於強制戒治執行完畢釋放後5年內，竟
    復基於施用第一級毒品之概括犯意，自94年1月20日起至94
    年1月28日上午8時許止，在新竹縣新豐鄉○○村○○路444
    號住處，連續以香菸沾海洛因粉吸用之方式多次施用第一級
    毒品海洛因，施用頻率不定；復另基於施用第二級毒品安非
    他命之概括犯意，自93年10月間起至94年1月28日上午8時許
    止，在上開住處，連續以將安非他命置放在鋁箔紙上其下以
    火燒烤再吸取煙霧之方式多次施用第二級毒品安非他命，施
    用頻率不定。嗣於94年1月28日晚上7時45分許，在新竹縣竹
    北市路○○○路603巷103號前為警查獲，並自其穿著之牛仔
    褲口袋內扣得第一級毒品海洛因1包（淨重1.5公克，包裝重
    0.36公克）及自其所駕駛之車號3H-2249號自小客車內扣得
    第二級毒品安非他命4包（起訴書誤載為3包，毛重共計107
    .72公克）。
二、案經新竹市警察局第一分局報告台灣新竹地方法院檢察署檢
    察官偵查起訴。
   理  由
一、本件被告所犯違反毒品危害防制條例第10條第1、2項之施用
    第一、二級毒品罪，均非死刑、無期徒刑、最輕本刑為3年
    以上有期徒刑之罪，被告於本院準備程序進行中，就被訴事
    實為有罪之陳述，經本院合議庭認合於刑事訴訟法第273條
    之1之規定，裁定進行簡式審判程序，合先敘明。
二、上開事實迭據被告甲○○於警詢、偵查及本院行準備程序暨
    簡式審程序審理中坦承不諱，且其尿液經送驗結果，呈嗎啡
    陽性反應及安非他命陽性反應，此有台灣檢驗科技股份有限
    公司94年3月2日報告之安非他命類、鴉片類濫用藥物尿液檢
    驗報告及新竹市警察局辦理煙毒、麻醉藥品案尿液送驗受檢
    人真實姓名代號對照表暨送驗登記簿影本各1份。此外並有
    第1級毒品海洛因1包（淨重1.5公克，包裝重0.36公克）及
    第二級毒品安非他命4包（起訴書誤載為3包，毛重共計107.
    72 公克）扣案可稽，而該等毒品經分別送請法務部調查局
    及內政部警政署刑事警察局鑑定結果，均分別有海洛因成分
    及甲基安非他命成份，此有法務部調查局94年4月4日調科壹
    字第100002375號鑑定通知書及內政部警政署刑事警察局94
    年2 月22日刑鑑字第0940020745號鑑定書附卷可參。又被告
    前曾因違反毒品危害防制條例案件，經本院以88年度毒聲字
    第22 08號裁定送觀察、勒戒後，認有繼續施用毒品傾向，
    再經本院以89年度毒聲字第26號裁定令入戒治處所強制戒治
    ，嗣因戒治成效經評定為良好，經本院以89年度毒聲字第
    1389號裁定停止戒治並付保護管束，於90年1月6日保護管束
    期滿，視為戒治執行完畢，由台灣新竹地方法院檢察署檢察
    官於同年2月16日以90年度戒毒偵字第35號為不起訴處分確
    定，嗣復因施用第二級毒品安非他命案件，經本院以91年度
    毒聲字第755號裁定令入戒治處所強制戒治，於92年12月31
    日戒治期滿執行完畢，此有刑案資料查註紀錄表、全國施用
    毒品案件紀錄表、台灣高等法院被告前案紀錄表、台灣新竹
    地方法院檢察署90年度戒毒偵字第35號不起訴處分書、本院
    91年度易字第592號判決在卷可佐。是被告於強制戒治執行
    完畢釋放後5年內，再犯本件施用第1、2級毒品犯行堪以認
    定，應依法論科。
三、核被告所為，係犯毒品危害防制條例第10條第1項之施用第
    一級毒品罪及同條第2項之施用第二級毒品罪。其分別持有
    第一級毒品、第二級毒品之低度行為，應為施用第一級毒品
    、第二級毒品之高度行為所吸收，不另論罪。被告先後多次
    施用第一級毒品海洛因犯行及先後多次施用第二級毒品安非
    他命犯行，各時間緊接，各所犯罪名相同，顯係各出於概括
    之犯意為之，均為連續犯，爰分別依刑法第56條之規定各以
    1罪論，並各加重其刑。被告所犯之前開2罪之施用方式顯不
    相同，可見被告所為2罪間之犯意各別、行為互異，應分論
    併罰。被告曾因施用第二級毒品安非他命案件，經本院於92
    年1月28日以91年度易字第592號判處有期徒刑4月，於93年4
    月30日執行完畢，此有台灣高等法院被告前案紀錄表在卷可
    查，其於執行完畢後5年以內再犯本件有期徒刑以上之罪，
    均為累犯，依刑法第47條規定遞加重其刑。爰審酌被告前已
    因施用毒品案件，經令入戒治處所強制戒治並判刑，又再度
    施用足以導致精神障礙及生命危險之成癮性毒品，經施以長
    期戒治仍無法使其戒斷毒癮，足見其缺乏拒用毒品之決心及
    悔改之意，兼以施用毒品所生危害以自戕健康為主，及其前
    未曾因施用第一級毒品遭判刑，僅曾因施用第二級毒品安非
    他命經本院判處有期徒刑4月，本件施用毒品之期間、次數
    ，查獲毒品之數量，犯後坦承犯行態度良好等一切情狀，認
    公訴人分別求處有期徒刑1年、10月尚屬過重，爰分別量處
    如主文所示之刑，並定其應執行之刑，以資懲儆。
四、扣案第一級毒品海洛因1包（淨重1.5公克）及第二級毒品安
    非他命4包（起訴書誤載為3包，毛重共計107. 72公克），
    應依毒品危害防制條例第18條第1項前段宣告沒收銷燬，另
    扣案之包裝海洛因粉之包裝袋1個，係被告所有供施用第一
    級毒品海洛因所用之物，業據被告供承在卷，應依刑法第38
    條第1項第2款宣告沒收。
據上論斷，應依刑事訴訟法第273條之1第1項、第299條第1項前
段，毒品危害防制條例第10條第1項、第2項、第18條第1項前段
，刑法第11條、第56條、第47條、第38條第1項第2款、第51條第
5款，判決如主文。
本案經檢察官許恭仁到庭執行職務
中　　華　　民　　國　　94　　年　　11　　月　　30　　日
                  刑事第一庭法　  官　賴淑敏
以上正本證明與原本無異。
如不服本判決，應於判決送達後10日內向本院提出上訴狀 (應附
繕本 )，上訴於臺灣高等法院。
中　　華　　民　　國　　94　　年　　11　　月　　30　　日
                            書 記 官  張倩影
附錄法條：
毒品危害防制條例第10條
施用第一級毒品者，處 6 月以上 5 年以下有期徒刑。
施用第二級毒品者，處 3 年以下有期徒刑。
